【裁判字號】    89,台上,493
【裁判日期】    890127
【裁判案由】    違反藥事法等罪
【裁判全文】
最高法院刑事判決                                八十九年度台上字第四九三號
    上  訴  人  乙○○
                甲○○
右上訴人等因違反藥事法等罪案件，不服臺灣高等法院中華民國八十六年十月三十日
二審判決（八十六年度上訴字第一四七九號，起訴案號：台灣士林地方法院檢察署八
五年度偵字第一五○五號），提起上訴，本院判決如左：
    主  文
上訴駁回。
    理  由
一、甲○○轉讓禁藥部分：
按刑事訴訟法第三百七十七條規定，上訴於第三審法院，非以判決違背法令為理由，
不得為之。是提起第三審上訴，應以原判決違背法令為理由，係屬法定要件。如果上
訴理由狀並未依據卷內訴訟資料，具體指摘原判決不適用何種法則或如何適用不當，
或所指摘原判決違法情事，顯與法律規定得為第三審上訴理由之違法情形，不相適合
時，均應認其上訴為違背法律上之程式，予以駁回。本件原判決認定上訴人甲○○明
知安非他命為禁藥，竟將其於民國八十五年一月下旬某日自乙○○住處所取得之安非
他命，於同年一月底、二月初之間，在台北市○○○路○段三一六巷一弄一號住處無
償轉讓予李冠生一次等情。因而撤銷第一審關於此部分之判決，改判論處甲○○明知
為禁藥而轉讓罪刑。已敘明右揭事實，業據甲○○於偵查中坦承有於八十五年一月底
、二月初與李冠生在其住處一起吸用安非他命等情不諱。而其在第一審審理時復供承
：渠將在乙○○住處未吸完之安非他命帶回家後，再拿出來分李冠生一起吸等語綦詳
；核與李冠生於警訊中所稱其吸用之安非他命係向其哥哥（指乙○○）及弟弟（指甲
○○）拿的等語相符。其自白與事實相符，轉讓禁藥犯行應堪認定。為其所憑之證據
及認定之理由。而以甲○○雖否認上情，辯稱並無轉讓禁藥情事云云。惟其既自承將
自乙○○住處取得之安非他命帶回家後，再「分」與李冠生吸用，顯屬轉讓行為無訛
。所辯如何不足憑採，於理由內加以指駁及說明。原判決並說明公訴意旨雖指甲○○
有轉讓安非他命予李冠生二次之犯行，然尚不能證明其有除上揭轉讓安非他命一次以
外之另一次轉讓犯行。惟公訴意旨既認該部分與前揭論罪部分有連續犯之裁判上一罪
關係，不另為無罪之諭知。核其所為之論斷俱與卷內資料相符，從形式上觀察，原判
決並無應調查之證據未予調查或適用法則不當等違法情形。上訴意旨略以，渠係與李
冠生一起至乙○○住處吸用安非他命，並將未吸完之安非他命帶回家中一起吸用。該
安非他命係李冠生與渠共同持有，並非經由渠轉讓而來，渠並無轉讓安非他命予李冠
生之犯意，應不構成轉讓禁藥罪云云。惟查證據之取捨與事實之認定，為事實審法院
之職權，倘其採證認事並不違反證據法則，自難指為違法。經查原判決認定甲○○有
前揭轉讓安非他命之犯行，除已敘明其所憑之證據及理由外，復已說明甲○○既自承
其將自乙○○住處所取得之安非他命帶回家後，再「分」與李冠生吸用；參以李冠生
亦供承其所吸用之安非他命係向乙○○及甲○○拿的等語，因認甲○○所為顯係轉讓
禁藥行為等語綦詳，難認其採證認事有何違法情事。上訴意旨並非依據卷內資料，具
體指摘原判決有不適用何種法則或如何適用不當，乃徒就原判決已明白論斷之事項，
及原審採證認事職權之行使，任憑己見，漫為指摘，且仍為事實上之爭執，顯與法律
所規定得為第三審上訴理由不相適合；此部分之上訴為違背法律上程式，應予駁回。
二、乙○○轉讓禁藥部分：
查第三審上訴書狀，應敘述上訴之理由，其未敘述者，得於提起上訴後十日內補提理
由書於原審法院；已逾上述期間，而第三審法院未判決前仍未提出上訴理由書狀者，
第三審法院應以判決駁回之，刑事訴訟法第三百八十二條第一項、第三百九十五條後
段規定甚明。本件上訴人乙○○被訴轉讓禁藥罪部分，不服原審判決，於民國八十六
年十一月二十五日提起上訴，並未敘述理由，迄今逾期已久，於本院未判決前仍未提
出，依上開規定，其此部分之上訴自非合法，應予駁回。
三、甲○○、乙○○非法吸用安非他命部分：
按刑事訴訟法第三百七十六條所列各罪之案件，經第二審判決者，不得上訴於第三審
法院，法有明文。本件原判決關於甲○○、乙○○非法吸用化學合成麻醉藥品部分，
核屬刑事訴訟法第三百七十六條第一款之案件，依首開說明，既經第二審判決，自不
得上訴於第三審法院。甲○○、乙○○竟就此部分復提起上訴，顯為法所不許，此部
分之上訴均為不合法，應併予駁回。
據上論斷，應依刑事訴訟法第三百九十五條，判決如主文。
中      華      民      國    八十九    年      一      月     二十七   日
                              最高法院刑事第八庭
                                  審判長法官  吳  雄  銘
                                        法官  池  啟  明
                                        法官  石  木  欽
                                        法官  郭  毓  洲
                                        法官  吳  三  龍
      右正本證明與原本無異
                                              書  記  官
中      華      民      國    八十九    年      一      月     三十一   日


司法院資訊處製作；財團法人民間司法改革基金會備份。
